臺灣高等法院刑事裁定
110年度抗字第825號
抗  告  人
即  被  告  邱賢忠



上列抗告人即被告因洗錢防制法等案件，不服臺灣新北地方法院
中華民國110年4月27日所為裁定（109年度金訴字第123號），提
起抗告，本院裁定如下：
    主  文
抗告駁回。                                              
    理  由
一、原裁定意旨略以：抗告人即被告邱賢忠（下稱被告）因違反
    洗錢防制法等案件，經原審法院於民國110年1月27日以109
    年度金訴字第123號判決判處有期徒刑1年1月、1年2月、1年
    2月、1年4月、1年4月、1年2月，應執行有期徒刑2年在案，
    而前開判決正本於110年2月8日送達至被告設於新北市○○區○
    ○路000號5樓之住所，因未會晤本人或有辨別事理能力之同
    居人、受僱人、接收郵件人員，乃寄存於該轄之新北市政府
    警察局中和分局（下略）員山派出所，並作送達通知書2份
    ，1份黏貼於其住居所門首，另1份置於其信箱之適當位置等
    節，有送達證書及個人戶籍資料查詢結果附卷可稽，而當時
    被告並未在監所，亦有其在監在押全國紀錄表在卷可查，堪
    認原審判決正本已合法送達被告，並自同年2月18日起發生
    效力，經加計上訴期間20日及「法院訴訟當事人在途期間標
    準」第2條所定之在途期間2日，被告之上訴期間應於同年3
    月12日（非假日）屆滿，詎被告竟遲至同年4月22日始向原
    審法院提出上訴狀，有刑事上訴狀上原審法院收狀戳在卷足
    憑，其上訴顯已逾期而違背法律上之程式，且無從補正，應
    予駁回等語。
二、抗告意旨略以：被告未於期限內收到原審判決書正本，係因
    被告住所附近住有一位精神異常之鄰居，此鄰居經常無故翻
    閱別人信箱，甚至撕毀信件，導致無法在期限內收到文件，
    並如期提起上訴，請撤銷原裁定，重新給予被告上訴機會等
    語。
三、按上訴期間為20日，自送達判決後起算。提起上訴，應以上
    訴書狀提出於原審法院為之，刑事訴訟法第349條前段、第3
    50條第1項定有明文。又原審法院認為上訴不合法律上之程
    式或法律上不應准許或其上訴權已經喪失者，應以裁定駁回
    之，同法第362條前段亦有明文。次按送達文書，除刑事訴
    訟法有送達之特別規定外，準用民事訴訟法之規定，此觀刑
    事訴訟法第62條自明。又送達於應受送達人之住居所、事務
    所或營業所行之；送達於住居所、事務所或營業所不獲會晤
    應受送達人者，得將文書付與有辨別事理能力之同居人或受
    僱人；送達不能依前二條規定為之者，得將文書寄存送達地
    之自治或警察機關，並作送達通知書2份，1份黏貼於應受送
    達人住居所、事務所、營業所或其就業處所門首，另1份置
    於該送達處所信箱或其他適當位置，以為送達。寄存送達，
    自寄存之日起，經10日發生效力，民事訴訟法第136條第1項
    前段、第137條第1項及第138條第1項、第2項亦有明定。是
    依上開寄存送達規定將訴訟文書寄存於寄存送達處所，經10
    日即發生送達效力，應受送達人究於何時前往領取應送達文
    書，或實際上未前往領取，於送達之效力並無影響。
四、經查：
  ㈠被告因犯詐欺取財、洗錢防制法等罪，經原審法院於110年1
    月27日以109年度金訴字第123號判決判刑後，因被告當時並
    未在監所，該判決書乃依法送達至被告之住所戶籍址，但未
    獲會晤被告本人，亦無法將判決書交予有辨別事理能力之同
    居人或受僱人，遂以寄存送達之方式，作成送達通知書2份
    ，1份黏貼於被告住所門首，另1份置於該處信箱，於110年2
    月8日寄存於員山派出所，有送達證書、被告個人戶籍資料
    及在監在押全國紀錄表在卷可查（見金訴影卷第197、219、
    223頁），依上開法律規定，足認原審判決正本已合法送達
    被告，並自同年2月18日起發生送達效力，即使被告未前往
    該派出所領取，亦不影響送達之效力，從而，原審裁定認原
    審判決書已於110年2月18日生送達效力，加計上訴期間20日
    及在途期間2日，被告上訴期間於110年3月12日（非假日）
    屆滿，然其於110年4月22日始具狀提起上訴，上訴逾期且無
    法補正，經核並無違誤。
　㈡被告雖以「信件遭鄰居撕毀，導致未於期限內收受文件」為
    由提起抗告；惟並未提出相關證據供本院查核，且原審判決
    書係依法寄存於員山派出所，而依寄存送達規定發生送達之
    效力，並非以被告「實際收受之日」發生送達效力，則被告
    之鄰居是否撕毀其信件，與本件原審判決書之送達生效日判
    斷並無影響，況查被告並未前往員山派出所領取原審判決書
    ，有卷附本院公務電話紀錄可查，則被告所稱「信件遭鄰居
    撕毀」，是否屬實，非無疑問。再者，原審上訴駁回之裁定
    ，亦送達於被告之戶籍址，並於110年5月3日依法寄存於員
    山派出所，有送達證書在卷可查（見金訴影卷第233頁），
    而被告仍能遵期於同年月6日具狀提起抗告，顯然被告確能
    知悉「送達文書寄存於員山派出所」而前往領取信件。
五、綜上，原審判決書既已生合法寄存送達之效力，被告未遵期
    提起上訴，其上訴顯然不合於法律上之程式，且無從補正，
    原審裁定駁回其上訴，並無違誤，被告抗告無理由，應予駁
    回。　　
據上論斷，依刑事訴訟法第412條，裁定如主文。
中　　華　　民　　國　　110 　年　　5 　　月　　26　　日
                  刑事第六庭  審判長法  官  劉方慈
                                    法  官  朱嘉川
                                    法  官　曹馨方
以上正本證明與原本無異。
如不服本裁定，應於收受送達後5日內向本院提出抗告狀。
                                    書記官　游秀珠
中　　華　　民　　國　　110 　年　　5 　　月　　26　　日